---
title: "Notas"
output: html_notebook
author: Nicolas Stumberger
date: 2020-05-04
---


Este notebook es para ir anotando y testeando codigos para la app de shiny sobre las expo en base a INDEC.

Falta:

0. Solucionar los NA de las categorias OMC. Crear un solo dataset completo? y luego ir filtrando desde ahi para lo q necesite?



1. Calcular variaciones internanuales por categoria y subcategoria

```{r}

```



2. Calcular variaciones por pais (usar el otro dataset de INDEC)
3. Probar graficos de inclinacion para mostrar variaciones entre un ano y el otro
4. Probar mapas para destinos.

```{r}
library(leaflet)
library(leaflet.providers)
library(spData) # tiene dataset world con los multipolygons de todos los paises

summary(world$pop) 

bins <- c(0, 5.630e+04, 3.755e+06, 1.040e+07, 3.075e+07, Inf)
pal <- colorBin(palette = "Blues", domain = world$pop, bins = 6, pretty = FALSE)
qpal <- colorQuantile("Blues", domain = world$pop, n = 7)


m <- leaflet(data = world, 
             options = leafletOptions(minZoom = 1.5, maxZoom = 18)) %>%
  addPolygons(color = "#444444", 
                    weight = 1, 
                    smoothFactor = 0.5, 
                    opacity = 1.0, 
                    fillOpacity = 0.5,
                    fillColor = ~pal(pop), # aca debe ir una fc para darle peso
                    highlightOptions = highlightOptions(color = "white", 
                                                        weight = 2,
                                                        bringToFront = TRUE))


labels <- sprintf(
  "<strong>%s</strong><br/>%g pobl total",
  world$name_long, world$pop / 1000000) %>% 
  lapply(htmltools::HTML)

m <- m %>% 
  addPolygons(
    color = "#444444", 
                    weight = 1, 
                    smoothFactor = 0.5, 
                    opacity = 1.0, 
                    fillOpacity = 0.5,
                    fillColor = ~qpal(pop), # aca debe ir una fc para darle peso
                    highlightOptions = highlightOptions(color = "white", 
                                                        weight = 2,
                                                        bringToFront = TRUE),
    label = labels, labelOptions = labelOptions(
      style = list("font-weight" = "normal", padding = "3px 8px"),
      textsize = "15px", direction = "auto")
    )

m <- m %>% addLegend(pal = pal, values = ~pop, opacity = 0.7, title = NULL,
  position = "bottomright")

```


```{r}

```

5. Probar un grafico de lineas con la evolucion mensual de 10 anos atras en gris y la linea de ano actual en color resaltado.

```{r}
## Primero leer los datasets historicos y con rbindearlos en uno solo (incluyendo el ultimo ano)

library(tidyverse)
library(readr)
library(readxl)
library(here)

dic_omc <- readRDS(here("data/hs_omc.RDS"))

dic_paises <- read_excel("data/paises.xls", skip = 3) %>% 
    janitor::clean_names() %>% 
    filter(!is.na(codigo))

files <- list.files(path = "data/historico/", pattern = ".csv", full.names = TRUE)


hist <- sapply(X = files, 
              FUN = read_delim,
              ";",
              skip = 1,
              col_names = FALSE,
              escape_double = FALSE,
              locale = locale(decimal_mark = ",", grouping_mark = "."),
              trim_ws = TRUE,
              simplify = FALSE) %>% 
  bind_rows(.id = NULL) %>% 
  rename(ano = X1,
         mes = X2,
         ncm = X3,
         pdes = X4,
         pnet_kg = X5,
         fob = X6) %>% 
  as_tibble() %>%
  mutate(hs6 = str_sub(string = ncm, start = 1, end = 6))

hist$ano <- as.integer(hist$ano)
hist$mes <- as.integer(hist$mes)
hist$pdes <- as.character(hist$pdes)

hist <- hist %>% 
    left_join(dic_omc, by = c("hs6" = "from_hs_2017"))

hist <- hist %>% 
    left_join(dic_paises, by = c("pdes" = "codigo"))

skimr::skim(hist)

```

```{r}
## como armamos el grafico


g <- hist %>% 
  filter(ano < max(ano)) %>% 
  group_by(ano, mes) %>% 
  summarise(fob = sum(fob))

ult <- hist %>% 
  filter(ano == max(ano)) %>% 
  group_by(ano, mes) %>% 
  summarise(fob = sum(fob))

ult_ant <- hist %>% 
  filter(ano == max(ano)-1) %>% 
  group_by(ano, mes) %>% 
  summarise(fob = sum(fob))

g %>% 
  ggplot(aes(as.factor(mes), fob)) +
  geom_line(aes(group = ano), color = "grey40", alpha = 0.5) +
  geom_line(data = ult, aes(group = ano), color = "blue", size = 1.5) +
  geom_line(data = ult_ant, aes(group = ano), color = "grey30", size = 1)
  
```


7. Reducir el nombre de la categoria de Combustibles de OMC
8. Buscar diccionario de paises INDEC - cod ISO para cdo haga mapa
9. Ver si puedo poner passward para ingresar.
